【裁判字號】    98,上訴,3882
【裁判日期】    981028
【裁判案由】    毒品危害防制條例
【裁判全文】
臺灣高等法院刑事判決                98年度上訴字第3882號
上  訴  人  臺灣桃園地方法院檢察署檢察官
被      告  甲○○
指定辯護人  本院公設辯護人李廣澤
上列上訴人因被告違反毒品危害防制條例案件，不服臺灣桃園地
方法院98年度訴字第32號，中華民國98年7月30日第一審判決（
起訴案號：臺灣桃園地方法院檢察署97年度偵字第8925號），提
起上訴，本院判決如下：
    主  文
上訴駁回。
    理  由
壹、程序方面：
一、被告以外之人於審判中有滯留國外或所在不明而無法傳喚或
    傳喚不到情形，其於檢察事務官、司法警察官或司法警察調
    查中所為之陳述，經證明具有可信之特別情況，且為證明犯
    罪事實之存否所必要者，得為證據，刑事訴訟法第159條之3
    第3款定有明文。準此， 證人丁○○於原審審判中業經依法
    傳喚、拘提然均未到庭，此有原審法院送達證書、拘票暨報
    告書等在卷可稽（見原審卷第98頁、第123頁、第133頁至第
    135頁）， 自足認證人丁○○確有於審判中所在不明而無法
    傳喚之情形，復有關證人丁○○指證被告販賣安非他命之犯
    嫌，亦給予被告及其辯護人完足之辯論機會，及提出其他證
    據以彈劾證人丁○○審判外陳述之可信性，且證人丁○○前
    於警詢時為有關被告起訴犯罪事實之陳述，訊問之原因、過
    程、內容、功能等外在環境，俱查證據足證有何違法取供情
    事，是堪信所述為證人丁○○真意，已足確保具有外部信用
    性之特別情況，復此屬檢察官為證明犯罪事實存否所必要之
    證據，故可徵證人丁○○前開審判外之陳述符合「客觀上不
    能受詰問」之對質詰問之例外事由，依上揭說明，自堪認丁○○之警詢筆錄有證據能力。
二、丁○○於偵查中向檢察官所為之陳述，固屬被告甲○○以外
    之人於審判外之言詞陳述，惟檢察官係國家公務員，代表國
    家偵查犯罪，實行公訴，而實務運作時，檢察官向被告以外
    之人所取得之陳述，原則上均能遵守法律規定，不致違法取
    供，其可信度極高，此外，復無其他顯不可信情況，而證人
    亦經依法具結在案，是就該審判外之言詞陳述，應認依刑事
    訴訟法第159條之1第2項具有證據能力。
三、除以上被告所爭執之證據能力外，以下所引之證據，經本院
    當庭提示，於檢察官、被告與其辯護人均無意見，且未於言
    詞辯論終結前聲明異議，本院審酌該等證據作成之情況，認
    為適於為本件認定事實之依據，依刑事訴訟法第159條之5第
    2項規定，應具有證據能力，該得採為證據。
貳、實體方面：
一、公訴意旨略以：被告甲○○明知安非他命為毒品危害防制條
    例所列管之第二級毒品，不得販賣及持有，竟基於販賣第二
    級毒品以營利之意圖，於96年11月25日凌晨某時許，持以其
    所使用之門號0000000000號行動電話，與丁○○所有之門號
    0000000000號行動電話聯繫，相約在址設桃園縣桃園市○○○街231號12樓之丁○○住處樓下，以新臺幣（下同）1,000
    元代價，販賣安非他命1包與丁○○， 因認被告涉犯毒品危
    害防制條例第4條第2項之販賣第二級毒品罪嫌。
二、按犯罪事實應依證據認定之，無證據不得認定犯罪事實；不
    能證明被告犯罪或其行為不罰者應諭知無罪之判決，刑事訴
    訟法第154條第2項、第301條第1項定有明文。又認定不利於
    被告之事實，須依積極證據，苟積極證據不足為不利於被告
    事實之認定時，即應為有利於被告之認定；再認定犯罪事實
    所憑之證據，雖不以直接證據為限，間接證據亦包括在內，
    然而無論直接或間接證據，其為訴訟上之證明，須於通常一
    般之人均不致有所懷疑，而得確信其為真實之程度者，始得
    據為有罪之認定； 刑事訴訟法第161條已於民國91年2月8日
    修正公布，其第1項規定：檢察官就被告犯罪事實， 應負舉
    證責任，並指出證明之方法。因此，檢察官對於起訴之犯罪
    事實，應負提出證據及說服之實質舉證責任。倘其所提出之
    證據，不足為被告有罪之積極證明，或其指出證明之方法，
    無從說服法院以形成被告有罪之心證，基於無罪推定之原則
    ，自應為被告無罪判決之諭知， 最高法院30年上字第816號
    、76年台上字第4986號、 92年台上字第128號著有判例可資
    參照。
三、檢察官認被告甲○○涉犯毒品危害防制條例第4條第2項之販
    賣第二級毒品罪嫌，無非係以：上揭犯罪事實，業據證人丁○○證述明確，另證人鄭紹榮證稱倘證人丁○○需要毒品，
    可與被告聯繫購買，復證人丙○○亦證稱曾目睹被告販賣並
    交付安非他命與證人丁○○之過程，且有門號0000000000號
    行動電話簡訊翻拍照片可證，確係證人丁○○向被告購買毒
    品無誤，至被告嗣於96年11月25日凌晨5時許就醫乙節， 乃
    可能為交易毒品後所發生，無從為有利被告之認定等，為其
    主要論據。訊據被告甲○○堅詞否認有何販賣第二級毒品之
    犯行，其與辯護人辯稱略以：被告於96年11月25日凌晨，因
    意外受傷而至財團法人長庚紀念醫院林口分院（下稱林口長
    庚醫院）就醫，且門號0000000000號行動電話當日之通聯紀
    錄均在桃園縣楊梅鎮一帶，不可能於公訴意旨所認時地販賣
    安非他命與證人丁○○，況證人丙○○於原審審判表示該時
    並未看見證人丁○○所傳送之簡訊內容，亦不知被告有販賣
    毒品與證人丁○○情事，而證人鄭紹榮於偵查中也不知被告
    曾交付毒品與證人丁○○，自無可認被告有本案販賣第二級
    毒品之行為等語。經查：
(一)按犯罪應依證據認定之，無證據不得認定犯罪事實；被告未
    經審判證明有罪確定前，推定其為無罪，此為我國刑事訴訟
    之基本原則。又公訴案件犯罪證據之蒐集，及提起公訴後，
    對犯罪事實之舉證責任及指出證明之方法，均屬公訴人之職
    責，原則上法院僅於當事人之主張及舉證範圍內進行調查證
    據，其經法定程式調查證據之結果，認已足以證明犯罪事實
    時，始得為犯罪事實之認定，若其為訴訟上之證明，於通常
    一般人仍有合理之懷疑存在，尚未達於可確信其真實之程度
    者，在該合理懷疑尚未剔除前，自不能為有罪之認定，法院
    不得以偵查機關關於某種犯罪之調查不易，即放棄上開原則
    之堅持，致有違背刑事訴訟無罪推定及嚴格證明之原則，其
    理甚明。再施用毒品者，其所稱向某人購買之供述，須補強
    證據以擔保其供述之真實性，良以施用毒品者其供述之憑信
    性本不及於一般人，況施用毒品者其供出來源，因而破獲者
    ，法律復規定得減輕其刑，其有為偵查機關誘導、或為邀輕
    典而為不實之陳述之可能，其供述之真實性自有合理之懷疑
    ，是原審一貫之見解，認施用毒品者關於其向某人購買毒品
    之供述，必須補強證據佐證，以擔保其供述之真實性，俾貫
    徹刑事訴訟無罪推定及嚴格證明之基本原則。而茲所謂補強
    證據，指其他有關證明施用毒品者之關於毒品交易之供述真
    實性之相關證據而言，必須與施用毒品者關於毒品交易之供
    述，具有相當程度之關連性，而足使一般人對施用毒品者關
    於毒品交易之供述，並無合理之懷疑存在，而得確信其為真
    實，始足當之，最高法院94年度台上字第2033號判決意旨可
    資參照。
(二)按證人丁○○前於97年1月28日警詢時陳稱： 伊前於96年初
    曾向鄭紹榮購買海洛因、安非他命計達18次，嗣鄭紹榮因案
    入監執行，經鄭紹榮介紹而自96年10月間起改向甲○○購買
    毒品，均係伊前往甲○○位在桃園縣楊梅鎮之住處交易，且
    伊所有門號0000000000號行動電話傳送至甲○○使用之門號
    0000000000號行動電話簡訊內容，目的為購買安非他命，又
    甲○○與丙○○曾拿毒品至桃園販賣給伊，係甲○○交付給
    伊，而丙○○留在車內等節； 再於97年3月11日警詢時指稱
    ：伊曾向甲○○購買海洛因、安非他命共計3次，第1次於96
    年10月中旬購買海洛因， 第2次則於同年11月初購買安非他
    命，第3次伊前往甲○○位在桃園縣楊梅鎮之住處， 但甲○○未出面， 至前2次地點均在伊住居之桃園縣桃園市○○○
    街231號樓梯間交易， 而丙○○係伊於同年11月20日前後前
    往甲○○住處在車上見過面情事；另於97年4月2日偵查中證
    稱：伊於96年11月下旬凌晨曾傳送簡訊給甲○○，原意是要
    購買安非他命2包，但當時僅有1,000元，故甲○○祇願賣給
    1包，俟傳完簡訊不久後甲○○便送過來， 因該門號係甲○○主動聯繫，不知實際為丙○○之電話，但伊均直接與甲○○談妥毒品買賣事宜等情（見97年度偵字第8925號偵查卷第
    42頁至第50頁， 96年度偵字第29622號偵查卷第61頁至第65
    頁、第80頁至第82頁），綜觀證人丁○○歷次所述，雖其迭
    於警詢時、偵查中均直指被告販賣第二級毒品情事，然就交
    易毒品時間、地點、次數先後陳述不一，先稱僅於96年月中
    旬、同年11月初買賣毒品，後改稱曾於同年11月下旬向被告
    購買1,000元之安非他命， 復稱均在被告桃園縣楊梅鎮住處
    交易毒品，嗣又改稱係被告將毒品送至證人丁○○位在桃園
    縣桃園市之住處樓下交付，且就購買毒品次數反覆不定，究
    以何次陳述為真，顯有疑問？況以施用毒品者其供述之憑信
    性本不及於一般人，而施用毒品者其供出來源，因而破獲者
    ，法律復規定得減輕其刑，其有為偵查機關誘導、或為邀輕
    典而為不實之陳述之可能，是證人丁○○所述真實性為何，
    自有合理之懷疑，當應有相關證據佐證，以擔保其供述之真
    實性，亟無由單憑證人丁○○先後矛盾、齟齬不一之陳述，
    逕採為不利被告販賣第二級毒品犯行之事實認定依據。
(三)次按，依證人丙○○使用之門號0000000000號行動電話簡訊
    翻拍照片，經標註聯絡人「曉雯」（即證人丁○○）之門號
    0000000000號行動電話，雖曾於96年11月25日凌晨0時36 分
    許傳送內容為「我朋友她們在睡覺了餒…拍謝啦那我可以跟
    你差嗎？星期一晚上下班就可以拿給你了。（因為現在心情
    很悶很煩所以一直想用硬的）」簡訊1則，復於同日凌晨1時
    6分許傳送內容為「那我可以先跟你差兩個男生嗎？ 我禮拜
    一晚上就可以拿給你了…如果你可以送來我，多貼五百塊給
    你，好嗎？不管怎樣都給個答覆。」簡訊1則， 另於同日上
    午8時17分許（註：警員誤讀為凌晨0時17分許）傳送內容為
    「我很想用硬的…先拿一張給我好不好？」簡訊1則， 此有
    前開簡訊翻拍照片、遠傳電信公司96年12月12日函附門號00
    00000000號基本資料查詢回覆單、門號0000000000號通聯紀
    錄查詢回覆單各1份在卷可稽 （見97年度偵字第8925號偵查
    卷第56頁至第60頁， 96年度偵字第29622號偵查卷第34頁至
    第36頁、第40頁至第41頁、第70頁至第71頁，暨卷附通聯資
    料）。是由此觀之，縱倘證人丁○○於96年11月25日凌晨起
    已多次去電門號0000000000號行動電話，目的即為購買安非
    他命，然其直至同日上午8時17分許一再央求給予1包安非他
    命即可，顯見其該時尚未與被告或證人丙○○談妥購毒事宜
    而取得毒品，核與檢察官所指當日凌晨某時在證人丁○○位
    在桃園縣桃園市○○○街231號 12樓樓下交易安非他命之情
    相違，自難以此佐認證人丁○○指證被告販賣第二級毒品之
    真實性。況且，勾稽證人丙○○所持門號0000000000號行動
    電話之基地臺位址，自96年11月24日晚間起至同年月26日間
    ，均在桃園縣楊梅鎮一帶，未曾出沒在桃園縣桃園市附近，
    此觀前開通聯紀錄查詢回覆單甚明，亦核與檢察官所認被告
    持之至證人丁○○住處樓下交易安非他命之事實有間，益徵
    被告確無於上述時地販賣安非他命1 包與證人丁○○之情事
    存在。
(四)再按，參酌證人即被告胞兄乙○○於原審審判時結稱：伊前
    於1、2年前冬季某日凌晨3、4時許，因甲○○為警追趕受傷
    ，遂駕車載送至壢新醫院嗣再轉送林口長庚醫院就醫，之後
    甲○○於當日晚間6、7時許出院等語（見原審刑事卷第 114
    頁至第115頁）， 經核與被告所承係於96年11月25日凌晨因
    警員追緝而駕車不慎受傷送醫治療乙節相當，復有中央健康
    保險局北區分局98年2月3日見保桃醫管字第0983014132號函
    附被告於96年11月份之就醫紀錄、 林口長庚醫院98年2月10
    日（98）長庚院法字第0069號函附被告之病歷、 98年3月11
    日（98）長庚院法字第0173號函述被告於96年11月25日凌晨
    5時許至該院急診就醫，嗣於當日晚間6時4分許離院， 復於
    翌日（26日）回診等情附卷足憑（見原審刑事卷第18頁至第
    36頁、第41頁）。綜合以觀，被告於96年11月25日凌晨3、4
    時許，業因駕車不慎受傷緣故，委請其胞兄乙○○駕車送醫
    ，自當日凌晨5時許起至晚間6時許間，其人均在林口長庚醫
    院內，是難期於此情形下私自離院外出交付安非他命與證人
    丁○○。則不論證人丁○○傳送上述簡訊之目的，究係為給
    被告知悉，抑或實則傳送給證人丙○○，但證人丁○○既直
    至當日上午8時17分許仍未取得安非他命，業如前述， 怎能
    謂於該段期間就醫治療中之被告會獲悉簡訊之內容，應允並
    交付毒品與證人丁○○，益證被告於公訴人所指之時間無法
    販賣第二級毒品給丁○○。
(五)又按，兼衡證人丙○○前於96年11月27日警詢時陳稱：「曉
    雯」傳送之簡訊內容係央請伊調毒品，詢問有無安非他命等
    語；又於同日偵查中併稱：伊因「曉雯」為「少龍」女友緣
    故而代為調毒品，但祇僅1次，時間在96年11月21日、25 日
    傳送簡訊之前，因「曉雯」傳送簡訊當時伊沒有錢又找不到
    人，故未能調成乙節；再於97年3月27日警詢時補稱： 門號
    0000000000號行動電話為伊所有，但甲○○有使用該門號，
    而丁○○傳送之簡訊係要伊代為調毒品，且伊僅經甲○○介
    紹幫忙調過毒品給丁○○1次， 不清楚甲○○有無販賣海洛
    因、安非他命給丁○○等情；另於97年5月2日偵查中證稱：
    伊不確定陪同甲○○交付安非他命與丁○○之時間為何，但
    印象中丁○○傳送簡訊該時並未理會，且伊當時亦欠缺毒品
    ，不記得於96年11月下旬有拿安非他命與丁○○等語；復於
    原審98年5月14日審判時結稱： 伊係因甲○○車禍跌倒以致
    行動電話遺失，遂共用門號0000000000號行動電話，雖伊曾
    見丁○○傳送簡訊至該門號要毒品，且因不好意思而表示先
    積欠之意，但非販賣毒品，復丁○○為鄭紹榮女友，在鄭紹
    榮入監執行前經託付甲○○代為照顧，然該段期間伊與甲○○毒品均不夠施用，遂未回復簡訊內容，僅於傳送簡訊1 、
    2月之前曾代為調過1次，至甲○○於96年11月25日凌晨車禍
    受傷乙事，係當日下午始經甲○○母親來電告知，車禍原因
    為當日凌晨伊與甲○○違規闖紅燈遭警追趕，嗣摔車倒地而
    各自逃離等語（見97年度偵字第8925號偵查卷第21頁至第29
    頁，96年度偵字第29622號偵查卷第18頁至第19頁、第50 頁
    至第52頁、第115頁至第116頁，原審刑事卷第105頁至第113
    頁）。細譯證人丙○○所述各節，雖坦承於不詳時地代調安
    非他命給丁○○1次，然核其時間為96年11月26日之前1、 2
    月所發生，亦與公訴人所指被告於96年11月25日凌晨某時販
    賣安非他命與證人丁○○之犯罪事實無涉，互參證人丙○○
    迭稱傳送簡訊該段期間因己身施用毒品尚有不足，故不曾販
    賣或交付安非他命與證人丁○○，當無由以證人丙○○所述
    情節，遽認被告有檢察官起訴所指販賣安非他命之情事。至
    於，證人鄭紹榮前於97年4月17日偵查中陳稱： 伊曾告知丁○○得向甲○○聯繫毒品來源乙節（見96年度偵字第 29622
    號偵查卷第108頁至第110頁），但此顯無法證明被告確有於
    96年11月25日凌晨某時交付安非他命與證人丁○○之事實存
    在，況證人鄭紹榮於該段期間因案入獄執行中，對案發經過
    並不瞭解，當難憑其陳述認被告有販賣安非他命之犯行。
(六)是以，被告於96年11月25日凌晨5時許至晚間6時許間，因意
    外受傷在林口長庚醫院治療中，且由證人丁○○於同日上午
    8時17分許傳送之簡訊內容觀之，仍未取得安非他命， 顯然
    被告未於當日凌晨某時交付毒品與證人丁○○，況證人丁○○前後陳述各節反覆矛盾，究難謂其確於上述時地自被告處
    取得安非他命，更遑論證人丙○○所使用之門號0000000000
    號行動電話，當日基地臺位址均在桃園縣楊梅鎮一帶，不曾
    出現在證人丁○○住居之桃園縣桃園市○○○街231號 12樓
    附近，亦與檢察官所指交付毒品之時地相悖。是以，本案被
    告堅詞否認有於上述時地販賣安非他命與證人丁○○之情事
    存在，且證人丁○○、丙○○等人所述亦均無從為不利被告
    之事實認定，復無何積極證據可佐認被告販賣第二級毒品之
    犯行，難認公訴人所指被告於96年11月25日凌晨某時，在桃
    園縣桃園市○○○街231號12樓樓下， 販賣安非他命給證人
    丁○○之事實為真。
四、綜上，本案有關被告甲○○被訴販賣第二級毒品所憑之事證
    ，檢察官所舉證人之陳述，不僅先後矛盾、齟齬不一，更與
    客觀之被告就醫紀錄、通聯紀錄相違，亦欠乏具有相當程度
    之關連性證據存在，而足使一般人對施用毒品者關於毒品交
    易之供述，並無合理之懷疑存在，得確信其為真實，遽難僅
    此認定被告有於上述時地販賣安非他命與證人丁○○之事實
    存在，得以毒品危害防制條例第4條第2項之販賣第二級毒品
    罪相繩。執此，檢察官所引各項事證未達於通常一般之人均
    不致有所懷疑，復查無其他積極證據足證被告確有本案犯行
    ，而得確信其有犯罪之程度，容有合理之懷疑存在，自屬不
    能證明犯罪。揆諸首揭說明，本案應為被告無罪之諭知。
五、原審本同上之見解，以不能證明被告有公訴人所指販賣第二
    級毒品予丁○○之犯行，而為被告甲○○無罪之諭知，其認
    事用法，俱無違誤。檢察官上訴意旨略以：（一）依證人丙○○於偵查、審理中之陳述，可知被告確實曾經與證人丁○○交易毒品之事實，且從證人鄭紹榮於警詢時之證述，亦可
    佐證證人丁○○於證人鄭紹榮入獄期間，係向被告購買毒品
    施用，再者，從證人丁○○於民國96年11月25日凌晨 0時36
    分許傳送內容為「我朋友她們在睡覺了餒…拍謝啦。那我可
    以跟你差嗎？星期一晚上下班就可以拿給你了。（因為現在
    心情很悶很煩所以一直想用硬的）」簡訊1則， 復於同日凌
    晨1時6分許傳送內容為「那我可以先跟你差兩個男生嗎？我
    禮拜一晚上就可以拿給你了…如果你可以送來，我多貼五百
    塊給你，好嗎？不管怎樣都給個答覆」簡訊l則觀之， 亦足
    證明證人丁○○有透過上開簡訊向被告購買毒品之事實，因
    此，從證人丙○○、鄭紹榮之證詞及上開簡訊，足徵證人丁○○之證述情節應屬可信。（二）雖然，勾稽門號00000000
    00號行動電話之基地臺位址，自96年11月24日晚間起至同年
    月26日間，均在桃園縣楊梅鎮一帶，未曾出沒在桃園縣桃園
    市附近，然而，該門號係由證人丙○○所申辦且由被告及證
    人丙○○共同使用，是以，證人丁○○雖傳簡訊至該門號予
    被告要約購買毒品，然被告出門交付毒品予證人丁○○時，
    未必會將該門號之手機隨身攜帶出門。另者，雖證人丙○○
    於審理中證稱96年11月24日晚間至翌日凌晨係與被告共同騎
    乘機車出門並發生車禍，然被告於警詢、偵查乃至準備程序
    時，均未陳述當日係與證人丙○○共同出門發生車禍，亦未
    傳喚證人丙○○證述此情，是以，證人丙○○此段證述是否
    為真，要非無疑。（三）此外，證人丁○○雖於96年11月25
    日上午8時17分許傳送內容為「我很想用硬的…先拿l張給我
    好不好？」簡訊1則至上開行動電話， 然觀此簡訊要約購毒
    之數量與先前2則簡訊有所不同， 甚有可能係證人丁○○與
    被告先於該日凌晨某時交易毒品後，證人丁○○再次要約購
    買，是無從以此通簡訊逕而認定證人丁○○直至同日上午 8
    時17分許尚未取得毒品而一再央求給予 l包安非他命即可等
    情。（四）從而，依證人丁○○、丙○○、鄭紹榮及上開96
    年11月25日凌晨0時36分、1時6分許之簡訊內容， 已足證明
    被告有起訴書所載之犯行。綜上所述，原審認定事實及適用
    法律有上述之違法，自難認為原判決妥適，請撤銷原判決，
    另為適當之判決云云，指摘原判決不當。然查：本案公訴人
    認被告甲○○涉犯毒品危害防制條例之販賣第二級毒品安非
    他命犯行，而其所憑即為證人丁○○、丙○○之陳述，但丁○○之證言既就與被告交易毒品時間、地點、次數等情節前
    後供述不一，且施用毒品者其供述之憑信性本不及一般人，
    若另無明確之事證，尚難逕認被告有公訴人所指之犯行。縱
    認伊確於96年11月25日凌晨0時36分許、 同日凌晨1時6分許
    ，及同日上午8時17分許先後向被告所持有之門號000000000
    0號行動電話，傳送購買第二級毒品之簡訊， 然無證據足資
    證明被告確於斯時販賣安非他命給丁○○， 況由同日上午8
    時17分許之簡訊， 丁○○仍一再央求給予1包安非他命即可
    ，顯見直到斯時丁○○應尚未取得毒品，則檢察官以被告當
    日凌晨某時在證人丁○○位在桃園縣桃園市○○○街 231號
    12樓樓下交易安非他命，即屬無據。另證人丙○○雖曾坦承
    於不詳時地陪同被告交付安非他命與證人丁○○，然核時間
    為96年11月26日之前1、2月所發生，要與本案檢察官公訴所
    指被告於96年11月25日凌晨某時販賣安非他命與證人丁○○
    之犯罪事實無涉，互參證人丙○○迭稱傳送簡訊該段期間因
    己身施用毒品尚有不足，故不曾販賣或交付安非他命與證人
    丁○○，當無由以證人丙○○所述情節，遽認被告有檢察官
    起訴所指販賣安非他命之情事。另被告當日凌晨與丙○○因
    闖紅燈遭員警追趕，摔車後各自逃離，而被告因此受傷一節
    ，業據丙○○於偵查中證述明確，詳見前述，而被告車禍受
    傷就醫，亦經查證屬實，詳見前述，是檢察官上述主張應傳
    訊丙○○以證明上情云云，應無必要。至於，證人鄭紹榮前
    於97年4月17日偵查中陳稱： 伊曾告知丁○○得向甲○○聯
    繫毒品來源乙節（見96年度偵字第29622號偵查卷第108頁至
    第110頁），顯無法證明公訴之事實， 況證人鄭紹榮於該段
    期間因案入獄執行中，更無從得知案發之經過。是以，檢察
    官並未提出其他補強證據，僅憑證人丁○○關於其購買毒品
    之時間、地點、次數等情節前後不一之供述，實難就檢察官
    起訴之事實，形成被告有罪之心證。又檢察官上訴意旨以被
    告與證人丙○○共同使用門號0000000000行動電話，故被告
    將毒品交付與證人丁○○時未必會將該門號之手機攜帶出門
    云云，然此僅為公訴人主觀之揣測，並無積極之證據以實其
    說。從而，本件公訴人仍執陳詞指摘原判決不當為無理由，
    應予駁回。
據上論結，應依刑事訴訟法第368條，判決如主文。
本案經檢察官郭啟東到庭執行職務。
中    華    民    國    98    年  10    月     28  日
                  刑事第八庭  審判長法  官  鄭文肅
                                    法  官  張傳栗
                                    法  官  劉嶽承
以上正本證明與原本無異。
如不服本判決，應於收受送達後10日內向本院提出上訴書狀，其
未敘述上訴之理由者並得於提起上訴後10日內向本院補提理由書
（均須按他造當事人之人數附繕本）「切勿逕送上級法院」。
                                    書記官  何仁崴
中    華    民    國    98    年    10    月    28    日


司法院資訊處製作；財團法人民間司法改革基金會備份。
